Cristóbal Andrés Contreras Beltrán

Ingeniero civil Informático - Desarrollador full-stack

+56 9 9518 2311

in /in/cristobal-contreras

AsCraftC

Bē /AsCraftC

Perfil

Ingeniero recién egresado con bases de muchas ramas de la informática y dirección de proyectos. Gran capacidad de aprender tecnologías de desarrollo de software, base de datos y soporte técnico informático. Con experiencia en soporte técnico enfocado al usuario. Especializado en Frontend, experiencia de usuario (UX), manejo de base de datos SQL y NoSQL y conocimientos de Backend.

Areas de Competencia

Administración de redes - Diseño UX/UI - Desarrollo Frontend - Diseño y mantención de base de datos - Análisis de datos -Gamificación - Soporte Técnico - GNU/Linux - Administrador Windows.

Experiencia Profesional

Desarrollador Frontend, *iDEAUFRO*

Temuco, Chile 06/2023 - 12/2023

- Levantamiento de requerimientos de 1 proyecto y necesidades relacionadas al Frontend.
- Uso de Figma para creación de wireframes y mockups interactivos, aplicando un total de 7 vistas.
- Diseño y desarrollo de web UI aplicando Diseño centrado en el usuario aplicado en 4 iteraciones.
- Integración a backend y despliegue en servidor.

Soporte Técnico, <u>ASESORIAS Y GESTIONES TECNOLOGICAS SPA</u>

La Araucania, Chile 02/2021 - 04/2024

- Diagnóstico y reparación de impresoras en problemas de hardware y/o software.
- Configuración y validación de uso de impresoras en redes LAN.
- Configuración de usabilidad de equipos de impresión y capacitación de usuarios en su uso.
- Optimización de forma de uso de equipo de impresión que aumento la productividad de los usuarios y generó una reducción de problemas que requerían de intervención de técnico.

Cursos En linea & Certificaciones

- Ruta de Ciberseguridad Personal (May. 2024) Platzi
- Curso profesional de Git y GitHub (Jun. 2024) Platzi

Educación

Ingeniería Civil Informática Universidad de La Frontera

Temuco. Chile 2018-2023

Cursos Relevantes: Taller de redes, Ciencias de la Computación 1 y 2, Base de datos 1 y 2, Ingeniería de requerimientos, Auditoria Informática, Diseño de experiencia de usuario, Criptografía y privacidad, Gestión de calidad del software, Formulación y evaluación de proyectos, Seguridad de la Información, Internet de la cosas(IoT)

Habilidades

- Base de Datos: MySQL, PostgreSQL, MongoDB, MariaDB
- Lenguajes de programación y otros: C#, GDScript, Python, Java, SQL, HTML/CSS/JavaScript, LateX
- Software: Excel, Figma, VSCode, git, Node, Unity, Godot, Android Studio, Flutter, IntelliJ IDEA, Windows, GNU/Linux, React, Springboot, Vue3
- Habilidades adicionales: Documentación IEE-830, UML, Prueba Unitarias, Diseño responsivo, Consumo y creación de API REST, Cortesía personal y profesional, Evaluación y Manejo de riesgos, Autogestión, Licencia de conducir Clase B

Idiomas

Español [Nativo]

- Inglés [Técnico]
- Inglés Conversacional [Intermedio] B1 (UFRO)